【裁判字號】    95,易,261
【裁判日期】    950927
【裁判案由】    毒品危害防制條例
【裁判全文】
臺灣宜蘭地方法院刑事判決               95年度易字第261號
公  訴  人  臺灣宜蘭地方法院檢察署檢察官
被      告  甲○○
上列被告因毒品危害防制條例案件，經檢察官提起公訴（95年度
毒偵字第552號、第570號、第619號、第626號、第678號），經
本院合議庭裁定以簡式審判程序審理，判決如下：
    主  文
甲○○連續施用第貳級毒品，累犯，處有期徒刑壹年貳月。
    事實及理由
一、構成犯罪事實：
    甲○○於民國90年間因施用毒品案件，經送觀察、勒戒，認
    有繼續施用毒品之傾向，經法院裁定令入戒治處所施以強制
    戒治，於91年10月30日執行完畢釋放，並由臺灣臺中地方法
    院檢察署檢察官聲請簡易判決處刑，經法院判處有期徒刑4
    月確定，於92年2月28日執行完畢。又於92、93年間分別因
    施用毒品案件，經法院判處有期徒刑1年、1年6月確定，嗣
    接續執行，於95年3月24日假釋出監。詎其於假釋期間，猶
    未心生警惕，仍於強制戒治執行完畢釋放後，5年內復基於
    施用第二級毒品安非他命之概括犯意，自95年3月29日至95
    年6月9日9時許，連續在宜蘭縣礁溪鄉友人住處，以將安非
    他命置入玻璃球內燒烤吸食其煙方式，平均2日施用1次之頻
    率，施用第二級毒品安非他命多次。嗣分別於：（一）95年
    4月12日14時20分許，經其同意採集尿液，送驗結果呈甲基
    安非他命陽性反應；（二）95年4月18日、95年5月9日、95
    年5月23日、95年6月9日，經臺灣宜蘭地方法院檢察署採集
    其尿液，送驗結果均呈甲基安非他命陽性反應。
二、認定犯罪事實所憑之證據及理由：
（一）被告甲○○於偵查、本院審理中之自白。
（二）宜蘭縣警察局礁溪分局偵辦毒品案件嫌疑犯尿液送驗編號
      及姓名對照表1份、慈濟大學濫用藥物檢驗中心檢驗總表
      1份、臺灣宜蘭地方法院檢察署施用毒品犯受保護管束人
      尿液檢體監管紀錄表4份、臺灣尖端先進生技醫藥股份有
      限公司濫用藥物檢驗報告4份，可證被告有連續施用安非
      他命之事實。
（三）臺灣臺中地方法院檢察署檢察官90年度毒偵緝字第428號
      聲請簡易判決處刑書、臺灣宜蘭地方法院檢察署刑案資料
      查註紀錄表、全國施用毒品紀錄表、法務部全國檢察官線
      上查詢刑案人犯在監所最新資料報表、臺灣高等法院被告
      前案紀錄表各1份，可證被告於強制戒治執行完畢釋放後
      ，5年內再犯毒品危害防制條例第10條之罪。
（四）上開（二）至（三）證據，足以佐證被告首開自白與事實
      相符。
三、論罪科刑之理由：
（一）按被告行為後，94年2月2日修正公布之刑法（下稱新法）
      已於95年7月1日施行，新法第2條第1項規定：「行為後法
      律有變更者，適用行為時之法律。但行為後之法律有利於
      行為人者，適用最有利於行為人之法律。」，係規範行為
      後法律變更所生新舊法律比較適用之準據法，於新法施行
      後，自應適用新法第2條第1項之規定，為「從舊從輕」之
      比較；又比較新舊法時，應就罪刑有關之共犯、未遂犯、
      想像競合犯、牽連犯、連續犯、結合犯，以及累犯加重、
      自首減輕暨其他法定加減原因（如身分加減）與加減比例
      等一切情形，本於統一性及整體性原則，綜其全部罪刑之
      結果而為比較（最高法院95年度第8次刑事庭會議決議參
      照）。經查：
   1、修正前刑法第47條規定：「受有期徒刑之執行完畢，或受
      無期徒刑或有期徒刑一部之執行而赦免後，5年以內再犯
      有期徒刑以上之罪者，為累犯，加重本刑至二分之一。」
      ，修正後刑法第47條第1項規定：「受徒刑之執行完畢，
      或一部之執行而赦免後，5年以內故意再犯有期徒刑以上
      之罪者，為累犯，加重本刑至二分之一。」，惟因本件被
      告係故意犯罪，是比較新舊法之結果，新法並非較有利於
      被告。
   2、被告行為後，刑法第56條連續犯之規定，業於94年1月7日
      修正公布刪除，並於95年7月1日施行，則被告之犯行，因
      行為後新法業已刪除連續犯之規定，此刪除雖非犯罪構成
      要件之變更，但顯已影響行為人刑罰之法律效果，自屬法
      律有變更，依刑法第2條第1項規定，比較新舊法結果，仍
      應適用較有利於被告之行為時法律即舊法論以連續犯。
   3、綜合上開新舊法比較之結果，新法並非較有利於被告，依
      前揭刑法第2條第1項前段規定，本件應適用行為時法即95
      年7月1日修正生效施行前之刑法規定，先予敘明。
（二）次按安非他命屬毒品危害防制條例第2條第2項第2款所定
      之第二級毒品。故被告甲○○所為，係犯毒品危害防制條
      例第10條第2項之施用第二級毒品罪。
（三）被告持有第二級毒品安非他命之低度行為，為施用第二級
      毒品之高度行為所吸收，不另論處。
（四）被告先後多次施用第二級毒品之犯行，時間緊接，方法相
      同，觸犯構成要件相同之罪，顯係基於概括犯意反覆為之
      ，為連續犯，應依修正前刑法第56條規定以一罪論，並加
      重其刑。
（五）被告於90年間因違反毒品危害防制條例案件，經法院判處
      有期徒刑4月確定，並於92年2月28日執行完畢，此有臺灣
      高等法院被告前案紀錄表1份在卷可參，其於5年以內再故
      意犯本件有期徒刑以上之罪，應依修正前刑法第47條規定
      ，論以累犯，並加重其刑。
（六）審酌被告有妨害自由、妨害公務、恐嚇、麻醉藥品管理條
      例、毒品危害防制條例之犯罪前科，有臺灣高等法院被告
      前案紀錄表1份在卷可參，素行不佳，且前經強制戒治後
      ，甫因違反毒品危害防制條例案件假釋出監，於假釋期間
      ，猶未心生警惕，仍再犯本罪，顯見其對於毒品之依賴性
      甚高，有予較長期間隔離社會之必要，與被告施用毒品之
      期間、頻率，和施用毒品足以造成神經方面損害，並容易
      引起財產、暴力方面犯罪，及被告犯罪後坦承犯行，態度
      良好等一切情狀，量處如主文所示之刑。
四、適用之法律：
（一）程序法方面：刑事訴訟法第273條之1第1項、第299條第1
      項前段、第310條之2。
（二）實體法方面：毒品危害防制條例第10條第2項，現行刑法
      刑法第11條前段、第2條第1項前段，95年7月1日修正生效
      前刑法第56條、第47條。
本案經檢察官沈念祖到庭執行職務。
中    華    民    國    95    年    9    月    27     日
                  刑事第四庭    法  官  蘇錦秀
以上正本證明與原本無異。
如不服本判決應於收受本判決後10日內向本院提出上訴書狀，其
未敘述上訴理由者，並得於提起上訴後10日內向本院補提理由書
狀(均須按他造當事人之人數附繕本)「切勿逕送上級法院」。
                                書記官  葉瑩庭
中    華    民    國    95    年    9    月    27     日
附錄本案論罪科刑法條
★毒品危害防制條例第10條：
施用第1級毒品者，處6月以上5年以下有期徒刑。
施用第2級毒品者，處3年以下有期徒刑。


司法院資訊處製作；財團法人民間司法改革基金會備份。
